臺灣桃園地方法院民事裁定
111年度司繼字第408號
聲  請  人  財政部國有財產署北區分署

法定代理人  郭曉蓉  
代  理  人  張珈嫚  
被  繼承人  楊雅佳(亡)


上列聲請人聲請酌定代管遺產之管理報酬費用事件，本院裁定如
下：
    主      文
聲請人管理被繼承人之遺產報酬合計為新臺幣壹仟零參拾捌元，
由被繼承人楊雅佳之遺產負擔。
聲請人管理被繼承人之遺產代墊費用合計為新臺幣肆仟參佰玖拾
肆元，由被繼承人楊雅佳之遺產負擔。
聲請程序費用新臺幣壹仟元由被繼承人楊雅佳之遺產負擔。
    理      由
一、按遺產管理人得請求報酬，其數額由親屬會議按其勞力及其
    與被繼承人之關係酌定之；親屬會議不能召開或召開有困難
    時，依法應經親屬會議處理之事項，由有召集權人聲請法院
    處理之，民法第1183條、第1132條第2項前段規定甚明。次
    按，關於遺產管理、分割及執行遺囑之費用，由遺產中支付
    之，民法第1150條前段亦有明文。復按法院選任之遺產管理
    人之報酬，應按遺產管理人與被繼承人之關係、管理事務之
    繁簡、遺產狀況及其他情形斟酌定之，此觀民法第1183條與
    家事事件法第141條準用第153條規定甚明。末按遺產管理人
    應作成管理財產目錄，並應經公證人公證，其費用由被繼承
    人之財產負擔之，家事事件法第141條準用同法第148條規定
    。
二、本件聲請意旨略以：緣本院前以101年度司財管字第18號民
    事裁定選任聲請人為被繼承人楊雅佳之遺產管理人。依民法
    第1183條規定，遺產管理人得請求報酬，其數額由親屬會議
    按其勞力及與繼承人之關係酌定之，惟本案並無親屬會議可
    資酌定報酬數額，爰依民法第1132條及財政部訂頒「代管無
    人承認繼承遺產作業要點」第13條第4款、第5款之規定，聲
    請本院酌定被繼承人遺產現值1.5%及遺產管理代墊費用。因
    被繼承人名下遺有中華郵政存款4萬9,320元、第一商業銀行
    桃園分行存款298元、玉山商業銀行桃園分行存款6,430元、
    臺灣銀行桃園分行存款18元，另有人民幣1,071元、2克黃金
    耳環（約0.4錢）、10克白金項鍊（約2錢），依民國111年1
    月13日匯率、金價計算，分別價值為4,648元、2,280元、6,
    200元，合計遺產總額共6萬9,194元，故聲請人之管理報酬
    按上開遺產價值100分之1.5計算應為1,038元。又代管期間
    聲請人共墊付之必要費用為4,394元，為此請求核定代管被
    繼承人遺產之管理報酬及管理期間之墊付費用合計5,432元
    等語。
三、經查，本件聲請人主張其經本院101年度司財管字第18號民
    事裁定選任為被繼承人之遺產管理人，業據提出本院101年
    度司財管字第18號民事裁定暨確定證明書等件影本為證，並
    經本院調閱前開卷宗查核屬實。次查，被繼承人楊雅佳之遺
    產經本院101年度司財管字第18號民事裁定、101年度司家催
    字第258號裁定對其大陸地區以外繼承人、債權人及受遺贈
    人為公示催告，且有大陸地區繼承人楊秀芳聲請繼承，並經
    本院100年度司聲繼字第38號准予備查，此經本院調閱上開
    卷宗查核無誤。茲本院審酌聲請人所述管理被繼承人楊雅佳
    遺產事務之過程及證明文件，並參照財政部訂頒「代管無人
    承認繼承遺產作業要點」第13條第4款之規定，酌定其遺產
    管理報酬為遺產現值之百分之一點五應屬適當，而被繼承人
    楊雅佳之遺產為存款與動產合計金額6萬9,194元，以遺產現
    值之百分之一點五即1,038元（元以下四捨五入）核定為遺
    產管理報酬。而聲請人主張於代管遺產期間，因管理遺產而
    墊付之費用4,394元乙節，業據聲請人提出財政部國有財產
    署北區分署桃園辦事處接管墊付費用明細表、財政部國有財
    產署北區分署原始憑證黏存單、支出憑證黏貼單等件影本在
    卷可稽，應予准許，爰裁定如主文。另本件聲請費1,000元
    ，已另於首揭主文第三項中諭知，併予敘明。
四、如不服本裁定應於送達後10日內向本院提出抗告狀，並應繳
    納抗告裁判費新臺幣1,000 元整。
中　　華　　民　　國　　111 　年　　5 　　月　　25　　日
                   家事法庭司法事務官　蔡淑蘭
以上正本係照原本作成。